# 预收租金问题

提问人：zhxy1999 时间：2014-12-27 22:21:16
请问，某上市公司对出租的房屋进行装修，装修费用约 2000 万元，租赁方同意一次性追加付因装修增加的部分房租 30 年共 3000 万元，原房租不变，请问，对该增加的预收租金是否要考虑现值呢？

回答人：chenyiwei
预收租金是非货币性负债，可不考虑折现问题。

提问人：zhs7403 时间：2014-12-28 09:50:11
是否类似融资租赁出租人的考虑思路？有具体准则依据？

回答人：chenyiwei
经营租赁的考虑不同于融资租赁。融资租赁中“融资”的成份较为明显，因此需要考虑折现因素；经营租赁中，把该预收租金就是看作一项非货币性负债，将来要通过让渡使用权来偿还，但无需偿还现金，所以不用折现。